臺灣花蓮地方法院刑事判決　　　　　　　　　　　　　　九十年度易字第三五九號
　　公　訴　人　臺灣花蓮地方法院檢察署檢察官
　　被　　　告　戊○○
　　　　　　　　甲○○
右列被告因竊盜案件，經檢察官提起公訴（九十年度偵字第一四０五、一二二七號）
，及移送併辦（九十年度偵字第二五０六號），本院判決如左：
    主  文
戊○○連續結夥三人以上竊盜，累犯，處有期徒刑壹年。
甲○○結夥三人以上竊盜，處有期徒刑捌月。
    事  實
一、戊○○曾因竊盜案件，經法院判處有期徒刑一年確定，甫於八十九年六月十日執
    行完畢。猶不知悔改，與林文平、劉來清（另案審理中）共同意圖為自己不法之
    所有，基於概括之犯意，先於九十年三月八日上午八時三十分許，在花蓮市○○
    路○段五七０號倉庫內，竊取丁○○所有之耐燃電線、ＰＶＣ電線、耐熱電線、
    ＰＶＣ電攬線、小吊車等物，市價約值新台幣（下同）四十五萬餘元。復於九十
    年四月八日下午九時許，與林文平前往花蓮花蓮縣吉安鄉○○路六四八號長旺配
    電股份有限公司庫房（下稱長旺公司），共同竊盜高壓銅線、Ｌ三─０三八八號
    自用小貨車及車上工具一批。得手後，將電攬線去掉電線皮，伺機變賣牟利，經
    警於九十年四月八日下午十一時許，在花蓮縣新城鄉佳林村佳林十一號林文平住
    處旁發現Ｌ三─０一九五號箱型車內有上揭物品，經通知該車使用人謝憶潔到案
    說明，始查獲上情。戊○○又於九十年七月八日下午四時許至七月十日下午九時
    三十分許間，在花蓮市○○路新生橋下方美崙溪堤防旁道路，見丙○○所有車牌
    號碼ＵＵＦ─二九二號輕型機爆胎後置於該處，竟將該機車竊取至花蓮市豐村一
    四五之三號吳秀英代人看管之住宅內。嗣於九十年七月二十二日下午九時三十分
    許，經吳秀英發覺戊○○侵入前揭住處，報警查獲。
二、甲○○於九十年二月九日夜間某時，夥同林文平、劉來清共同意圖為自己不法之
    所有，侵入花蓮市德興運動場內，竊取宗亞機電工程有限公司所有置於田徑場工
    地內，由太平洋電線電纜股份有限公司出產之XLPE電纜線一批，市價約值十五萬
    元，得手後，以林文平向人借用之小貨車，載至甲○○家，再將該批電纜線分二
    份，由甲○○獨得一份，林文平與劉來清共得一份。嗣經警持搜索票查獲部分贓
    物，而查獲上情。
三、案經花蓮縣警察局花蓮分局暨吉安分局報告臺灣花蓮地方法院檢察署檢察官偵查
    起訴。
    理  由
一、訊據被告戊○○、甲○○均矢口否認有前揭犯行，被告戊○○辯稱：僅於九十年
    三月八日與林文平、劉來清經過失竊地點，並未參與竊盜，另四月八日竊盜之事
    ，伊完全不知情，在林文平住處所查獲之電攬線，係伊先前從事水電工作所留存
    。至於花蓮市豐村一四五之三號係伊祖父所有，該處係空屋，機車可能是別人放
    的云云。被告甲○○辯稱：並未至德興運動場偷取電攬線云云。經查，右揭事實
    ，業據共同被告劉來清於警訊時及偵查中供述綦詳（市警刑字第二八六七號卷四
    頁、九十年度偵字第一二二七號卷五十三頁、六十五頁反面），核與被害人丁○○、乙○○、楊朝聘、石忠雄、高麒霖、丙○○於警訊時指述情節相符，並有贓
    證物品認領保管收據二紙、照片多幀在卷可稽。又依吉警刑字第二三五九號卷內
    所附之三十一幀照片所示，本批去皮電線皆為新品，顯與被告戊○○所辯係其先
    前從事水電工作所留存等語不符。再共同被告林文平亦未曾與張茂川從事過資源
    回收工作等情，亦據證人張茂川證述明確，足見查獲之電攬線亦非資源回收所獲
    。再Ｌ三─０一九五號箱型車係謝憶潔駛往後林文平住處後，由林文平借往他處
    ，並在花蓮縣吉安鄉○○路六四八號長旺公司庫房為人發覺，嗣駛回住處後，由
    被告戊○○將車輛移置住處側面，嗣為警在該車上查獲長旺公司之電攬線等情，
    業據證人楊朝聘、謝憶潔證述屬實，但被告戊○○卻於偵查中供述：與林文平約
    到前述地點拿電攬線去賣，但等不到要回家，沒多久警察就來了等語（九十年度
    偵字第一二二七號卷六十四頁），然林文平駕駛前揭車輛回住處時，係簡某將車
    輛移往住處側面，且警察查獲時，被告戊○○仍在林文平住處，足見被告戊○○
    應有參與該竊盜犯行。再被告戊○○係於九十年七月十起即侵入吳秀英代管之花
    蓮市豐村一四五之三號住處等情，業據證人簡志明確述明確，且係一人居住，而
    丙○○失竊之ＵＵＦ─二九二號機車復在該處查獲，足徵該機車亦係被告戊○○
    所竊取。本件事證明確，被告戊○○、甲○○二人所辯均不足採信，犯行堪以認
    定。
二、核被告戊○○、甲○○所為，均係犯刑法第三百二十一條第一項第四款結夥三人
    竊盜罪。被告戊○○另犯刑法第三百二十條第一項竊盜罪。被告戊○○就九十年
    三月八日上午八時三十分許竊盜部分；被告甲○○就九十年二月九日夜間竊盜部
    分，與林文平、劉來清間；被告戊○○就九十年四月八日下午九時許竊盜部分，
    與林文平間，有犯意聯絡與行為分擔，均為共同正犯。被告戊○○前後三次竊盜
    罪及加重竊盜罪犯行，時間緊接、觸犯構成要件相同之罪，應依連續犯規定，論
    以加重竊盜罪，並依法加重其刑。又被告戊○○曾因竊盜案件，經法院判處有期
    徒刑一年確定，甫於八十九年六月十日執行完畢，有臺灣花蓮地方法院檢察署刑
    案資料查註紀錄表乙紙在卷可參，應依累犯規定，遞加重其刑。爰審酌被告戊○○、甲○○二人犯罪之手段、所竊得之財物價值、事後否認犯行，態度不佳等一
    切情狀，各量處如主文所示之刑。
三、據上論結，應依刑事訴訟法第二百九十九條第一項前段，刑法第二十八條、第五
    十六條、第三百二十條第一項、第三百二十一條第一項第四款、第四十七條，判
    決如主文。
本案經檢察官張立達、薛智友到庭執行職務
中      華      民      國    九十一    年      三      月      二十    日
                              臺灣花蓮地方法院刑事庭
                              法  官  湯  文  章
右正本證明與原本無異。
如對本判決不服，應於送達後十日內，向本院提出上訴狀。（應抄附繕本）告訴人或
被害人如對於本判決不服者，應具備理由請求檢察官上訴，其上訴期間之計算係以檢
察官收受判決正本之日期為準。
                              法院書記官
中      華      民      國    九十一    年      三      月      二十    日
附錄本判決論罪之法律條文：
刑法第三百二十一條
犯竊盜罪而有左列情形之一者，處六月以上五年以下有期徒刑：
一、於夜間侵入住宅或有人居住之建築物、船艦或隱匿其內而犯之者。
二、毀越門扇、牆垣或其他安全設備而犯之者。
三、攜帶兇器而犯之者。
四、結夥三人以上而犯之者。
五、乘火災、水災或其他災害之際而犯之者。
六、在車站或埠頭而犯之者。
前項之未遂犯罰之。
